# eesti ja soome verbiparadigma vormide vastavused
# Tekitas Heiki-Jaan Kaalep P. Alvre "Soome keele grammatika", Tallinn 1992 põhjal
# kasutades Giellatekno kategooriaid ja eesti- ning soome hfst-lookupi 
# nädissõna: andma - antaa
# eesti ja soome vastavusi eristab @-märk
# verbi liitvormi koosseisu kohustuslikuna kuuluva sõna (ei, olema, ära, olla) vorm on esitatud nii, 
#   et vormi ise on =-märgiga eraldatud lemma+kategooriate loetelust
# õige vormi valikuks kohustuslik sõna, nt ma, sa, ta, on esitatud sulgudes

# vihje õige vormi valikuks, kui kontekst ei võimalda üheselt otsustada, nii et tuleb oletada:
# jaatuse vormi eelistada eitusele, kolmandat pööret muudele pööretele

# #-märkide taga on kommentaarid 

# corresponding verb forms for Estonian and Finnish verb paradigms
# By Heiki-Jaan Kaalep, based on the book by P. Alvre "Grammar of Finnish", Tallinn 1992
# using the Giellatekno morphological categories and Finnish and Estonian hfst-lookup tool
# example word: andma - antaa (to give)
# @-sign splits the languages
# a wordform that is compulsory (ei, olema, ära, olla) is given with =-sign together with its lemma and categories
# wordform compulsory for making the right choice among homonyms is in brackets, e.g. personal pronouns ma, sa, ta

# hint: if the context does not disambiguate, prefer affirmative reading to negative, and 3rd person to other persons

# commentaries are on lines beginning with #-signs

#aktiiv olevik kindel kv jaatus

Pers+Prs+Ind+Sg1+Aff annan@Act+Ind+Prs+Sg1 annan
Pers+Prs+Ind+Sg2+Aff annad@Act+Ind+Prs+Sg2 annat
Pers+Prs+Ind+Sg3+Aff annab@Act+Ind+Prs+Sg3 antaa
Pers+Prs+Ind+Pl1+Aff anname@Act+Ind+Prs+Pl1 annamme
Pers+Prs+Ind+Pl2+Aff annate@Act+Ind+Prs+Pl2 annatte
Pers+Prs+Ind+Pl3+Aff annavad@Act+Ind+Prs+Pl3 antavat

#aktiiv olevik kindel kv eitus

(ma)  ei+V+Neg=ei Pers+Prs+Ind+Neg anna@ei+V+Neg+Act+Sg1=en    Ind+Prs+ConNeg anna
(sa)  ei+V+Neg=ei Pers+Prs+Ind+Neg anna@ei+V+Neg+Act+Sg2=et    Ind+Prs+ConNeg anna
(ta)  ei+V+Neg=ei Pers+Prs+Ind+Neg anna@ei+V+Neg+Act+Sg3=ei    Ind+Prs+ConNeg anna
(me)  ei+V+Neg=ei Pers+Prs+Ind+Neg anna@ei+V+Neg+Act+Pl1=emme  Ind+Prs+ConNeg anna
(te)  ei+V+Neg=ei Pers+Prs+Ind+Neg anna@ei+V+Neg+Act+Pl2=ette  Ind+Prs+ConNeg anna
(nad) ei+V+Neg=ei Pers+Prs+Ind+Neg anna@ei+V+Neg+Act+Pl2=eivät Ind+Prs+ConNeg anna

#aktiiv lihtminevik kindel kv jaatus

      Pers+Past+Ind+Sg1+Aff andsin@Act+Ind+Prt+Sg1 annoin
(sa)  Pers+Past+Ind+Sg2+Aff andsid@Act+Ind+Prt+Sg2 annoit
      Pers+Past+Ind+Sg3+Aff andis@Act+Ind+Prt+Sg3 antoi
      Pers+Past+Ind+Pl1+Aff andsime@Act+Ind+Prt+Pl1 annoimme
      Pers+Past+Ind+Pl2+Aff andsite@Act+Ind+Prt+Pl2 annoitte
(nad) Pers+Past+Ind+Pl3+Aff andsid@Act+Ind+Prt+Pl3 antoivat

#aktiiv lihtminevik kindel kv eitus (NB! soome kategooriad on kuidagi ebasüstemaatilised...)

(ma)  ei+V+Neg=ei Pers+Past+Ind+Neg andnud@ei+V+Neg+Act+Sg1=en    Act+Ind+Prt+ConNeg antanut
(sa)  ei+V+Neg=ei Pers+Past+Ind+Neg andnud@ei+V+Neg+Act+Sg2=et    Act+Ind+Prt+ConNeg antanut
(ta)  ei+V+Neg=ei Pers+Past+Ind+Neg andnud@ei+V+Neg+Act+Sg3=ei    Act+Ind+Prt+ConNeg antanut
(me)  ei+V+Neg=ei Pers+Past+Ind+Neg andnud@ei+V+Neg+Act+Pl1=emme  Act+PrfPrc+Pl+Nom  antaneet
(te)  ei+V+Neg=ei Pers+Past+Ind+Neg andnud@ei+V+Neg+Act+Pl2=ette  Act+PrfPrc+Pl+Nom  antaneet
(nad) ei+V+Neg=ei Pers+Past+Ind+Neg andnud@ei+V+Neg+Act+Pl3=eivät Act+PrfPrc+Pl+Nom  antaneet

#aktiiv täisminevik kindel kv jaatus

      olema+V+Pers+Prs+Ind+Sg1+Aff=olen  Pers+Past+Prc andnud@olla+V+Act+Ind+Prs+Sg1=olen    Act+PrfPrc+Sg+Nom antanut
      olema+V+Pers+Prs+Ind+Sg2+Aff=oled  Pers+Past+Prc andnud@olla+V+Act+Ind+Prs+Sg2=olet    Act+PrfPrc+Sg+Nom antanut
(ta)  olema+V+Pers+Prs+Ind+Sg3+Aff=on    Pers+Past+Prc andnud@olla+V+Act+Ind+Prs+Sg3=on      Act+PrfPrc+Sg+Nom antanut
      olema+V+Pers+Prs+Ind+Pl1+Aff=oleme Pers+Past+Prc andnud@olla+V+Act+Ind+Prs+Pl1=olemme  Act+PrfPrc+Pl+Nom antaneet
      olema+V+Pers+Prs+Ind+Pl2+Aff=olete Pers+Past+Prc andnud@olla+V+Act+Ind+Prs+Pl2=olette  Act+PrfPrc+Pl+Nom antaneet
(nad) olema+V+Pers+Prs+Ind+Pl3+Aff=on    Pers+Past+Prc andnud@olla+V+Act+Ind+Prs+Pl3=ovat    Act+PrfPrc+Pl+Nom antaneet

#aktiiv täisminevik kindel kv eitus (NB! ole ja pole saavad morfis täpselt sama eitava analüüsi !)

(ma)  ei+V+Neg=ei olema+V+Pers+Prs+Ind+Neg=ole Pers+Past+Ind+Neg andnud@ei+V+Neg+Act+Sg1=en    olla+V+Ind+Prs+ConNeg=ole Act+Ind+Prt+ConNeg antanut
(sa)  ei+V+Neg=ei olema+V+Pers+Prs+Ind+Neg=ole Pers+Past+Ind+Neg andnud@ei+V+Neg+Act+Sg2=et    olla+V+Ind+Prs+ConNeg=ole Act+Ind+Prt+ConNeg antanut
(ta)  ei+V+Neg=ei olema+V+Pers+Prs+Ind+Neg=ole Pers+Past+Ind+Neg andnud@ei+V+Neg+Act+Sg3=ei    olla+V+Ind+Prs+ConNeg=ole Act+Ind+Prt+ConNeg antanut
(me)  ei+V+Neg=ei olema+V+Pers+Prs+Ind+Neg=ole Pers+Past+Ind+Neg andnud@ei+V+Neg+Act+Pl1=emme  olla+V+Ind+Prs+ConNeg=ole Act+PrfPrc+Pl+Nom  antaneet
(te)  ei+V+Neg=ei olema+V+Pers+Prs+Ind+Neg=ole Pers+Past+Ind+Neg andnud@ei+V+Neg+Act+Pl2=ette  olla+V+Ind+Prs+ConNeg=ole Act+PrfPrc+Pl+Nom  antaneet
(nad) ei+V+Neg=ei olema+V+Pers+Prs+Ind+Neg=ole Pers+Past+Ind+Neg andnud@ei+V+Neg+Act+Pl3=eivät olla+V+Ind+Prs+ConNeg=ole Act+PrfPrc+Pl+Nom  antaneet

(ma)  olema+V+Pers+Prs+Ind+Neg=pole Pers+Past+Ind+Neg andnud@ei+V+Neg+Act+Sg1=en    olla+V+Ind+Prs+ConNeg=ole Act+Ind+Prt+ConNeg antanut
(sa)  olema+V+Pers+Prs+Ind+Neg=pole Pers+Past+Ind+Neg andnud@ei+V+Neg+Act+Sg2=et    olla+V+Ind+Prs+ConNeg=ole Act+Ind+Prt+ConNeg antanut
(ta)  olema+V+Pers+Prs+Ind+Neg=pole Pers+Past+Ind+Neg andnud@ei+V+Neg+Act+Sg3=ei    olla+V+Ind+Prs+ConNeg=ole Act+Ind+Prt+ConNeg antanut
(me)  olema+V+Pers+Prs+Ind+Neg=pole Pers+Past+Ind+Neg andnud@ei+V+Neg+Act+Pl1=emme  olla+V+Ind+Prs+ConNeg=ole Act+PrfPrc+Pl+Nom  antaneet
(te)  olema+V+Pers+Prs+Ind+Neg=pole Pers+Past+Ind+Neg andnud@ei+V+Neg+Act+Pl2=ette  olla+V+Ind+Prs+ConNeg=ole Act+PrfPrc+Pl+Nom  antaneet
(nad) olema+V+Pers+Prs+Ind+Neg=pole Pers+Past+Ind+Neg andnud@ei+V+Neg+Act+Pl3=eivät olla+V+Ind+Prs+ConNeg=ole Act+PrfPrc+Pl+Nom  antaneet

#aktiiv enneminevik kindel kv jaatus

      olema+V+Pers+Past+Ind+Sg1+Aff=olin  Pers+Past+Prc andnud@olla+V+Act+Ind+Prt+Sg1=olin    Act+PrfPrc+Sg+Nom antanut
(sa)  olema+V+Pers+Past+Ind+Sg2+Aff=olid  Pers+Past+Prc andnud@olla+V+Act+Ind+Prt+Sg2=olit    Act+PrfPrc+Sg+Nom antanut
      olema+V+Pers+Past+Ind+Sg3+Aff=oli   Pers+Past+Prc andnud@olla+V+Act+Ind+Prt+Sg3=oli     Act+PrfPrc+Sg+Nom antanut
      olema+V+Pers+Past+Ind+Pl1+Aff=olime Pers+Past+Prc andnud@olla+V+Act+Ind+Prt+Pl1=olimme  Act+PrfPrc+Pl+Nom antaneet
      olema+V+Pers+Past+Ind+Pl2+Aff=olite Pers+Past+Prc andnud@olla+V+Act+Ind+Prt+Pl2=olitte  Act+PrfPrc+Pl+Nom antaneet
(nad) olema+V+Pers+Past+Ind+Pl3+Aff=olid  Pers+Past+Prc andnud@olla+V+Act+Ind+Prt+Pl3=olivat  Act+PrfPrc+Pl+Nom antaneet

#aktiiv enneminevik kindel kv eitus

(ma)  ei+V+Neg=ei olema+V+Pers+Past+Ind+Neg=olnud Pers+Past+Ind+Neg andnud@ei+V+Neg+Act+Sg1=en    olla+V+Act+PrfPrc+Sg+Nom=ollut  Act+Ind+Prt+ConNeg antanut
(sa)  ei+V+Neg=ei olema+V+Pers+Past+Ind+Neg=olnud Pers+Past+Ind+Neg andnud@ei+V+Neg+Act+Sg2=et    olla+V+Act+PrfPrc+Sg+Nom=ollut  Act+Ind+Prt+ConNeg antanut
(ta)  ei+V+Neg=ei olema+V+Pers+Past+Ind+Neg=olnud Pers+Past+Ind+Neg andnud@ei+V+Neg+Act+Sg3=ei    olla+V+Act+PrfPrc+Sg+Nom=ollut  Act+Ind+Prt+ConNeg antanut
(me)  ei+V+Neg=ei olema+V+Pers+Past+Ind+Neg=olnud Pers+Past+Ind+Neg andnud@ei+V+Neg+Act+Pl1=emme  olla+V+Act+PrfPrc+Pl+Nom=olleet Act+PrfPrc+Pl+Nom  antaneet
(te)  ei+V+Neg=ei olema+V+Pers+Past+Ind+Neg=olnud Pers+Past+Ind+Neg andnud@ei+V+Neg+Act+Pl2=ette  olla+V+Act+PrfPrc+Pl+Nom=olleet Act+PrfPrc+Pl+Nom  antaneet
(nad) ei+V+Neg=ei olema+V+Pers+Past+Ind+Neg=olnud Pers+Past+Ind+Neg andnud@ei+V+Neg+Act+Pl3=eivät olla+V+Act+PrfPrc+Pl+Nom=olleet Act+PrfPrc+Pl+Nom  antaneet

#NB! olnud ja polnud on +Neg puhul samasuguse kategooriakombinatsiooniga!
 
(ma)  olema+V+Pers+Past+Ind+Neg=polnud Pers+Past+Ind+Neg andnud@ei+V+Neg+Act+Sg1=en    olla+V+Act+PrfPrc+Sg+Nom=ollut  Act+Ind+Prt+ConNeg antanut
(sa)  olema+V+Pers+Past+Ind+Neg=polnud Pers+Past+Ind+Neg andnud@ei+V+Neg+Act+Sg2=et    olla+V+Act+PrfPrc+Sg+Nom=ollut  Act+Ind+Prt+ConNeg antanut
(ta)  olema+V+Pers+Past+Ind+Neg=polnud Pers+Past+Ind+Neg andnud@ei+V+Neg+Act+Sg3=ei    olla+V+Act+PrfPrc+Sg+Nom=ollut  Act+Ind+Prt+ConNeg antanut
(me)  olema+V+Pers+Past+Ind+Neg=polnud Pers+Past+Ind+Neg andnud@ei+V+Neg+Act+Pl1=emme  olla+V+Act+PrfPrc+Pl+Nom=olleet Act+PrfPrc+Pl+Nom  antaneet
(te)  olema+V+Pers+Past+Ind+Neg=polnud Pers+Past+Ind+Neg andnud@ei+V+Neg+Act+Pl2=ette  olla+V+Act+PrfPrc+Pl+Nom=olleet Act+PrfPrc+Pl+Nom  antaneet
(nad) olema+V+Pers+Past+Ind+Neg=polnud Pers+Past+Ind+Neg andnud@ei+V+Neg+Act+Pl3=eivät olla+V+Act+PrfPrc+Pl+Nom=olleet Act+PrfPrc+Pl+Nom  antaneet

#--------------------

#aktiiv olevik tingiv kv jaatus

      Pers+Prs+Cond+Sg1+Aff annaksin@Act+Cond+Sg1 antaisin
(sa)  Pers+Prs+Cond+Sg2+Aff annaksid@Act+Cond+Sg2 antaisit
      Pers+Prs+Cond+Pl1+Aff annaksime@Act+Cond+Pl1 antaisimme
      Pers+Prs+Cond+Pl2+Aff annaksite@Act+Cond+Pl2 antaisitte
(nad) Pers+Prs+Cond+Pl3+Aff annaksid@Act+Cond+Pl3 antaisivat

(ma)  Pers+Prs+Cond annaks@Act+Cond+Sg1 antaisin
(sa)  Pers+Prs+Cond annaks@Act+Cond+Sg2 antaisit
(ta)  Pers+Prs+Cond annaks@Act+Cond+Sg3 antaisi
(me)  Pers+Prs+Cond annaks@Act+Cond+Pl1 antaisimme
(te)  Pers+Prs+Cond annaks@Act+Cond+Pl2 antaisitte
(nad) Pers+Prs+Cond annaks@Act+Cond+Pl3 antaisivat

#aktiiv olevik tingiv kv eitus (NB! Act+Cond+Sg3 antaisi vs. ei Act+Cond+ConNeg antaisi)

(ma)  ei+V+Neg=ei Pers+Prs+Cond annaks@ei+V+Neg+Act+Sg1=en    Act+Cond+ConNeg antaisi
(sa)  ei+V+Neg=ei Pers+Prs+Cond annaks@ei+V+Neg+Act+Sg2=et    Act+Cond+ConNeg antaisi
(ta)  ei+V+Neg=ei Pers+Prs+Cond annaks@ei+V+Neg+Act+Sg3=ei    Act+Cond+ConNeg antaisi
(me)  ei+V+Neg=ei Pers+Prs+Cond annaks@ei+V+Neg+Act+Pl1=emme  Act+Cond+ConNeg antaisi
(te)  ei+V+Neg=ei Pers+Prs+Cond annaks@ei+V+Neg+Act+Pl2=ette  Act+Cond+ConNeg antaisi
(nad) ei+V+Neg=ei Pers+Prs+Cond annaks@ei+V+Neg+Act+Pl3=eivät Act+Cond+ConNeg antaisi

#aktiiv üldminevik tingiv kv jaatus

      Pers+Past+Cond+Sg1+Aff andnuksin@olla+V+Act+Cond+Sg1=olisin   Act+PrfPrc+Sg+Nom antanut
(sa)  Pers+Past+Cond+Sg2+Aff andnuksid@olla+V+Act+Cond+Sg2=olisit   Act+PrfPrc+Sg+Nom antanut
      Pers+Past+Cond+Pl1+Aff andnuksime@olla+V+Act+Cond+Pl1=olisimme Act+PrfPrc+Pl+Nom antaneet
      Pers+Past+Cond+Pl2+Aff andnuksite@olla+V+Act+Cond+Pl2=olisitte Act+PrfPrc+Pl+Nom antaneet
(nad) Pers+Past+Cond+Pl3+Aff andnuksid@olla+V+Act+Cond+Pl3=olisivat Act+PrfPrc+Pl+Nom antaneet

(ma)  Pers+Past+Cond andnuks@olla+V+Act+Cond+Sg1=olisin   Act+PrfPrc+Sg+Nom antanut
(sa)  Pers+Past+Cond andnuks@olla+V+Act+Cond+Sg2=olisit   Act+PrfPrc+Sg+Nom antanut
(ta)  Pers+Past+Cond andnuks@olla+V+Act+Cond+Sg3=olisi    Act+PrfPrc+Sg+Nom antanut
(me)  Pers+Past+Cond andnuks@olla+V+Act+Cond+Pl1=olisimme Act+PrfPrc+Pl+Nom antaneet
(te)  Pers+Past+Cond andnuks@olla+V+Act+Cond+Pl2=olisitte Act+PrfPrc+Pl+Nom antaneet
(nad) Pers+Past+Cond andnuks@olla+V+Act+Cond+Pl3=olisivat Act+PrfPrc+Pl+Nom antaneet

      olema+V+Pers+Prs+Cond+Sg1+Aff=oleksin  Pers+Past+Prc andnud@olla+V+Act+Cond+Sg1=olisin   Act+PrfPrc+Sg+Nom antanut
(sa)  olema+V+Pers+Prs+Cond+Sg2+Aff=oleksid  Pers+Past+Prc andnud@olla+V+Act+Cond+Sg2=olisit   Act+PrfPrc+Sg+Nom antanut
      olema+V+Pers+Prs+Cond+Pl1+Aff=oleksime Pers+Past+Prc andnud@olla+V+Act+Cond+Pl1=olisimme Act+PrfPrc+Pl+Nom antaneet
      olema+V+Pers+Prs+Cond+Pl2+Aff=oleksite Pers+Past+Prc andnud@olla+V+Act+Cond+Pl2=olisitte Act+PrfPrc+Pl+Nom antaneet
(nad) olema+V+Pers+Prs+Cond+Pl3+Aff=oleksid  Pers+Past+Prc andnud@olla+V+Act+Cond+Pl3=olisivat Act+PrfPrc+Pl+Nom antaneet

(ma)  olema+V+Pers+Prs+Cond=oleks Pers+Past+Prc andnud@olla+V+Act+Cond+Sg1=olisin   Act+PrfPrc+Sg+Nom antanut
(sa)  olema+V+Pers+Prs+Cond=oleks Pers+Past+Prc andnud@olla+V+Act+Cond+Sg2=olisit   Act+PrfPrc+Sg+Nom antanut
(ta)  olema+V+Pers+Prs+Cond=oleks Pers+Past+Prc andnud@olla+V+Act+Cond+Sg3=olisi    Act+PrfPrc+Sg+Nom antanut
(me)  olema+V+Pers+Prs+Cond=oleks Pers+Past+Prc andnud@olla+V+Act+Cond+Pl1=olisimme Act+PrfPrc+Pl+Nom antaneet
(te)  olema+V+Pers+Prs+Cond=oleks Pers+Past+Prc andnud@olla+V+Act+Cond+Pl2=olisitte Act+PrfPrc+Pl+Nom antaneet
(nad) olema+V+Pers+Prs+Cond=oleks Pers+Past+Prc andnud@olla+V+Act+Cond+Pl3=olisivat Act+PrfPrc+Pl+Nom antaneet

#aktiiv üldminevik tingiv kv eitus

(ma)  ei+V+Neg=ei Pers+Past+Cond andnuks@ei+V+Neg+Act+Sg1=en    olla+V+Cond+ConNeg=olisi Act+PrfPrc+Sg+Nom antanut
(sa)  ei+V+Neg=ei Pers+Past+Cond andnuks@ei+V+Neg+Act+Sg2=et    olla+V+Cond+ConNeg=olisi Act+PrfPrc+Sg+Nom antanut
(ta)  ei+V+Neg=ei Pers+Past+Cond andnuks@ei+V+Neg+Act+Sg3=ei    olla+V+Cond+ConNeg=olisi Act+PrfPrc+Sg+Nom antanut
(me)  ei+V+Neg=ei Pers+Past+Cond andnuks@ei+V+Neg+Act+Pl1=emme  olla+V+Cond+ConNeg=olisi Act+PrfPrc+Pl+Nom antaneet
(te)  ei+V+Neg=ei Pers+Past+Cond andnuks@ei+V+Neg+Act+Pl2=ette  olla+V+Cond+ConNeg=olisi Act+PrfPrc+Pl+Nom antaneet
(nad) ei+V+Neg=ei Pers+Past+Cond andnuks@ei+V+Neg+Act+Pl3=eivät olla+V+Cond+ConNeg=olisi Act+PrfPrc+Pl+Nom antaneet

(ma)  ei+V+Neg=ei olema+V+Pers+Prs+Cond=oleks Pers+Past+Prc andnud@ei+V+Neg+Act+Sg1=en    olla+V+Cond+ConNeg=olisi Act+PrfPrc+Sg+Nom antanut
(sa)  ei+V+Neg=ei olema+V+Pers+Prs+Cond=oleks Pers+Past+Prc andnud@ei+V+Neg+Act+Sg2=et    olla+V+Cond+ConNeg=olisi Act+PrfPrc+Sg+Nom antanut
(ta)  ei+V+Neg=ei olema+V+Pers+Prs+Cond=oleks Pers+Past+Prc andnud@ei+V+Neg+Act+Sg3=ei    olla+V+Cond+ConNeg=olisi Act+PrfPrc+Sg+Nom antanut
(me)  ei+V+Neg=ei olema+V+Pers+Prs+Cond=oleks Pers+Past+Prc andnud@ei+V+Neg+Act+Pl1=emme  olla+V+Cond+ConNeg=olisi Act+PrfPrc+Pl+Nom antaneet
(te)  ei+V+Neg=ei olema+V+Pers+Prs+Cond=oleks Pers+Past+Prc andnud@ei+V+Neg+Act+Pl2=ette  olla+V+Cond+ConNeg=olisi Act+PrfPrc+Pl+Nom antaneet
(nad) ei+V+Neg=ei olema+V+Pers+Prs+Cond=oleks Pers+Past+Prc andnud@ei+V+Neg+Act+Pl3=eivät olla+V+Cond+ConNeg=olisi Act+PrfPrc+Pl+Nom antaneet

      olema+V+Pers+Prs+Cond+Sg1+Neg=poleksin  Pers+Past+Prc andnud@ei+V+Neg+Act+Sg1=en    olla+V+Cond+ConNeg=olisi Act+PrfPrc+Sg+Nom antanut
(sa)  olema+V+Pers+Prs+Cond+Sg2+Neg=poleksid  Pers+Past+Prc andnud@ei+V+Neg+Act+Sg2=et    olla+V+Cond+ConNeg=olisi Act+PrfPrc+Sg+Nom antanut
      olema+V+Pers+Prs+Cond+Pl1+Neg=poleksime Pers+Past+Prc andnud@ei+V+Neg+Act+Pl1=emme  olla+V+Cond+ConNeg=olisi Act+PrfPrc+Pl+Nom antaneet
      olema+V+Pers+Prs+Cond+Pl2+Neg=poleksite Pers+Past+Prc andnud@ei+V+Neg+Act+Pl2=ette  olla+V+Cond+ConNeg=olisi Act+PrfPrc+Pl+Nom antaneet
(nad) olema+V+Pers+Prs+Cond+Pl3+Neg=poleksid  Pers+Past+Prc andnud@ei+V+Neg+Act+Pl3=eivät olla+V+Cond+ConNeg=olisi Act+PrfPrc+Pl+Nom antaneet

(ma)  olema+V+Pers+Prs+Cond+Neg=poleks Pers+Past+Prc andnud@ei+V+Neg+Act+Sg1=en    olla+V+Cond+ConNeg=olisi Act+PrfPrc+Sg+Nom antanut
(sa)  olema+V+Pers+Prs+Cond+Neg=poleks Pers+Past+Prc andnud@ei+V+Neg+Act+Sg2=et    olla+V+Cond+ConNeg=olisi Act+PrfPrc+Sg+Nom antanut
(ta)  olema+V+Pers+Prs+Cond+Neg=poleks Pers+Past+Prc andnud@ei+V+Neg+Act+Sg3=ei    olla+V+Cond+ConNeg=olisi Act+PrfPrc+Sg+Nom antanut
(me)  olema+V+Pers+Prs+Cond+Neg=poleks Pers+Past+Prc andnud@ei+V+Neg+Act+Pl1=emme  olla+V+Cond+ConNeg=olisi Act+PrfPrc+Pl+Nom antaneet
(te)  olema+V+Pers+Prs+Cond+Neg=poleks Pers+Past+Prc andnud@ei+V+Neg+Act+Pl2=ette  olla+V+Cond+ConNeg=olisi Act+PrfPrc+Pl+Nom antaneet
(nad) olema+V+Pers+Prs+Cond+Neg=poleks Pers+Past+Prc andnud@ei+V+Neg+Act+Pl3=eivät olla+V+Cond+ConNeg=olisi Act+PrfPrc+Pl+Nom antaneet

#-------------------------------

#aktiiv olevik käskiv kv jaatus

Pers+Prs+Imprt+Sg2 anna@antaa+V+Act+Imprt+Sg2 anna
Pers+Prs+Imprt+Pl1 andkem@antaa+V+Act+Imprt+Pl1 antakaamme
Pers+Prs+Imprt+Pl2 andke@antaa+V+Act+Imprt+Pl2 antakaa

(ma)  Pers+Prs+Imprt andku@
(sa)  Pers+Prs+Imprt andku@antaa+V+Act+Imprt+Sg2 anna
(ta)  Pers+Prs+Imprt andku@antaa+V+Act+Imprt+Sg3 antakoon
(me)  Pers+Prs+Imprt andku@antaa+V+Act+Imprt+Pl1 antakaamme
(te)  Pers+Prs+Imprt andku@antaa+V+Act+Imprt+Pl2 antakaa
(nad) Pers+Prs+Imprt andku@antaa+V+Act+Imprt+Pl3 antakoot

#aktiiv olevik käskiv kv eitus
# ärme ?? anname Aff ??

ära+V+Pers+Prs+Imprt+Sg2+Neg=ära   Pers+Prs+Imprt+Sg2 anna@ei+V+Neg+Act+Imprt+Sg2=älä Act+Imprt+Sg2 anna
ära+V+Pers+Prs+Imprt+Pl1+Neg=ärgem Pers+Prs+Imprt+Pl1 andkem@ei+V+Neg+Act+Imprt+Pl1=älkäämme Act+Imprt+Pl1 antakaamme
ära+V+Pers+Prs+Imprt+Pl1+Neg=ärme  Pers+Prs+Ind+Pl1+Aff anname@ei+V+Neg+Act+Imprt+Pl1=älkäämme Act+Imprt+Pl1 antakaamme
ära+V+Pers+Prs+Imprt+Pl1+Neg=ärme  Pers+Prs+Imprt+Sg2 anna@ei+V+Neg+Act+Imprt+Pl1=älkäämme Act+Imprt+Pl1 antakaamme  
ära+V+Pers+Prs+Imprt+Pl2+Neg=ärge  Pers+Prs+Imprt+Pl2 andke@ei+V+Neg+Act+Imprt+Pl2=älkää Act+Imprt+Pl2 antakaa

(ma)  ära+V+Pers+Prs+Imprt+Neg=ärgu Pers+Prs+Imprt andku@
(sa)  ära+V+Pers+Prs+Imprt+Neg=ärgu Pers+Prs+Imprt andku@ei+V+Neg+Act+Imprt+Sg2=älä      Imprt+Prs+ConNeg anna
(ta)  ära+V+Pers+Prs+Imprt+Neg=ärgu Pers+Prs+Imprt andku@ei+V+Neg+Act+Imprt+Sg3=älköön   Imprt+ConNeg antako
(me)  ära+V+Pers+Prs+Imprt+Neg=ärgu Pers+Prs+Imprt andku@ei+V+Neg+Act+Imprt+Pl1=älkäämme Imprt+ConNeg antako
(te)  ära+V+Pers+Prs+Imprt+Neg=ärgu Pers+Prs+Imprt andku@ei+V+Neg+Act+Imprt+Pl2=älkää    Imprt+ConNeg antako
(nad) ära+V+Pers+Prs+Imprt+Neg=ärgu Pers+Prs+Imprt andku@ei+V+Neg+Act+Imprt+Pl3=älkööt   Imprt+ConNeg antako

#aktiiv minevik käskiv kv jaatus

Pers+Prt+Imprt andnud@

(ma)  olema+V+Pers+Prs+Imprt=olgu Pers+Past+Prc andnud@olla+V+Act+Imprt+Sg3=olkoon Act+PrfPrc+Sg+Nom antanut
(sa)  olema+V+Pers+Prs+Imprt=olgu Pers+Past+Prc andnud@olla+V+Act+Imprt+Sg3=olkoon Act+PrfPrc+Sg+Nom antanut
(ta)  olema+V+Pers+Prs+Imprt=olgu Pers+Past+Prc andnud@olla+V+Act+Imprt+Sg3=olkoon Act+PrfPrc+Sg+Nom antanut
(me)  olema+V+Pers+Prs+Imprt=olgu Pers+Past+Prc andnud@olla+V+Act+Imprt+Pl3=olkoot Act+PrfPrc+Pl+Nom antaneet
(te)  olema+V+Pers+Prs+Imprt=olgu Pers+Past+Prc andnud@olla+V+Act+Imprt+Pl3=olkoot Act+PrfPrc+Pl+Nom antaneet
(nad) olema+V+Pers+Prs+Imprt=olgu Pers+Past+Prc andnud@olla+V+Act+Imprt+Pl3=olkoot Act+PrfPrc+Pl+Nom antaneet

#aktiiv minevik käskiv kv eitus

ära+V+Pers+Prt+Imprt+Neg=ärnud Pers+Prt+Imprt andnud@

(ma)  ära+V+Pers+Prs+Imprt+Neg=ärgu olema+V+Pers+Prs+Imprt=olgu Pers+Past+Prc andnud@ei+V+Neg+Act+Imprt+Sg3=älköön olla+V+Imprt+ConNeg=olko Act+PrfPrc+Sg+Nom antanut
(sa)  ära+V+Pers+Prs+Imprt+Neg=ärgu olema+V+Pers+Prs+Imprt=olgu Pers+Past+Prc andnud@ei+V+Neg+Act+Imprt+Sg3=älköön olla+V+Imprt+ConNeg=olko Act+PrfPrc+Sg+Nom antanut
(ta)  ära+V+Pers+Prs+Imprt+Neg=ärgu olema+V+Pers+Prs+Imprt=olgu Pers+Past+Prc andnud@ei+V+Neg+Act+Imprt+Sg3=älköön olla+V+Imprt+ConNeg=olko Act+PrfPrc+Sg+Nom antanut
(me)  ära+V+Pers+Prs+Imprt+Neg=ärgu olema+V+Pers+Prs+Imprt=olgu Pers+Past+Prc andnud@ei+V+Neg+Act+Imprt+Pl3=älkööt olla+V+Imprt+ConNeg=olko Act+PrfPrc+Pl+Nom antaneet
(te)  ära+V+Pers+Prs+Imprt+Neg=ärgu olema+V+Pers+Prs+Imprt=olgu Pers+Past+Prc andnud@ei+V+Neg+Act+Imprt+Pl3=älkööt olla+V+Imprt+ConNeg=olko Act+PrfPrc+Pl+Nom antaneet
(nad) ära+V+Pers+Prs+Imprt+Neg=ärgu olema+V+Pers+Prs+Imprt=olgu Pers+Past+Prc andnud@ei+V+Neg+Act+Imprt+Pl3=älkööt olla+V+Imprt+ConNeg=olko Act+PrfPrc+Pl+Nom antaneet

#------------------------------------

#aktiiv olevik kaudne kv jaatus

(ma)  Pers+Prs+Quot andvat@(kuulemma) Act+Ind+Prs+Sg1 annan
(sa)  Pers+Prs+Quot andvat@(kuulemma) Act+Ind+Prs+Sg2 annat
(ta)  Pers+Prs+Quot andvat@(kuulemma) Act+Ind+Prs+Sg3 antaa
(me)  Pers+Prs+Quot andvat@(kuulemma) Act+Ind+Prs+Pl1 annamme
(te)  Pers+Prs+Quot andvat@(kuulemma) Act+Ind+Prs+Pl2 annatte
(nad) Pers+Prs+Quot andvat@(kuulemma) Act+Ind+Prs+Pl3 antavat

#aktiiv olevik kaudne kv eitus

(ma)  ei+V+Neg=ei Pers+Prs+Quot andvat@ei+V+Neg+Act+Sg1=en    (kuulemma) Ind+Prs+ConNeg anna
(sa)  ei+V+Neg=ei Pers+Prs+Quot andvat@ei+V+Neg+Act+Sg2=et    (kuulemma) Ind+Prs+ConNeg anna
(ta)  ei+V+Neg=ei Pers+Prs+Quot andvat@ei+V+Neg+Act+Sg3=ei    (kuulemma) Ind+Prs+ConNeg anna
(me)  ei+V+Neg=ei Pers+Prs+Quot andvat@ei+V+Neg+Act+Pl1=emme  (kuulemma) Ind+Prs+ConNeg anna
(te)  ei+V+Neg=ei Pers+Prs+Quot andvat@ei+V+Neg+Act+Pl2=ette  (kuulemma) Ind+Prs+ConNeg anna
(nad) ei+V+Neg=ei Pers+Prs+Quot andvat@ei+V+Neg+Act+Pl2=eivät (kuulemma) Ind+Prs+ConNeg anna

#aktiiv minevik kaudne kv jaatus

(ma)  Pers+Past+Quot andnuvat@(kuulemma) Act+Ind+Prt+Sg1 annoin
(sa)  Pers+Past+Quot andnuvat@(kuulemma) Act+Ind+Prt+Sg2 annoit
(ta)  Pers+Past+Quot andnuvat@(kuulemma) Act+Ind+Prt+Sg3 antoi
(me)  Pers+Past+Quot andnuvat@(kuulemma) Act+Ind+Prt+Pl1 annoimme
(te)  Pers+Past+Quot andnuvat@(kuulemma) Act+Ind+Prt+Pl2 annoitte
(nad) Pers+Past+Quot andnuvat@(kuulemma) Act+Ind+Prt+Pl3 antoivat

(ma)  olema+V+Pers+Prs+Quot=olevat Pers+Past+Prc andnud@(kuulemma) Act+Ind+Prt+Sg1 annoin
(sa)  olema+V+Pers+Prs+Quot=olevat Pers+Past+Prc andnud@(kuulemma) Act+Ind+Prt+Sg2 annoit
(ta)  olema+V+Pers+Prs+Quot=olevat Pers+Past+Prc andnud@(kuulemma) Act+Ind+Prt+Sg3 antoi
(me)  olema+V+Pers+Prs+Quot=olevat Pers+Past+Prc andnud@(kuulemma) Act+Ind+Prt+Pl1 annoimme
(te)  olema+V+Pers+Prs+Quot=olevat Pers+Past+Prc andnud@(kuulemma) Act+Ind+Prt+Pl2 annoitte
(nad) olema+V+Pers+Prs+Quot=olevat Pers+Past+Prc andnud@(kuulemma) Act+Ind+Prt+Pl3 antoivat


#aktiiv minevik kaudne kv eitus

(ma)  ei+V+Neg=ei Pers+Past+Quot andnuvat@ei+V+Neg+Act+Sg1=en    (kuulemma) Act+Ind+Prt+ConNeg antanut
(sa)  ei+V+Neg=ei Pers+Past+Quot andnuvat@ei+V+Neg+Act+Sg2=et    (kuulemma) Act+Ind+Prt+ConNeg antanut
(ta)  ei+V+Neg=ei Pers+Past+Quot andnuvat@ei+V+Neg+Act+Sg3=ei    (kuulemma) Act+Ind+Prt+ConNeg antanut
(me)  ei+V+Neg=ei Pers+Past+Quot andnuvat@ei+V+Neg+Act+Pl1=emme  (kuulemma) Act+PrfPrc+Pl+Nom  antaneet
(te)  ei+V+Neg=ei Pers+Past+Quot andnuvat@ei+V+Neg+Act+Pl2=ette  (kuulemma) Act+PrfPrc+Pl+Nom  antaneet
(nad) ei+V+Neg=ei Pers+Past+Quot andnuvat@ei+V+Neg+Act+Pl3=eivät (kuulemma) Act+PrfPrc+Pl+Nom  antaneet

(ma)  ei+V+Neg=ei olema+V+Pers+Prs+Quot=olevat Pers+Past+Prc andnud@ei+V+Neg+Act+Sg1=en    (kuulemma) Act+Ind+Prt+ConNeg antanut
(sa)  ei+V+Neg=ei olema+V+Pers+Prs+Quot=olevat Pers+Past+Prc andnud@ei+V+Neg+Act+Sg2=et    (kuulemma) Act+Ind+Prt+ConNeg antanut
(ta)  ei+V+Neg=ei olema+V+Pers+Prs+Quot=olevat Pers+Past+Prc andnud@ei+V+Neg+Act+Sg3=ei    (kuulemma) Act+Ind+Prt+ConNeg antanut
(me)  ei+V+Neg=ei olema+V+Pers+Prs+Quot=olevat Pers+Past+Prc andnud@ei+V+Neg+Act+Pl1=emme  (kuulemma) Act+PrfPrc+Pl+Nom  antaneet
(te)  ei+V+Neg=ei olema+V+Pers+Prs+Quot=olevat Pers+Past+Prc andnud@ei+V+Neg+Act+Pl2=ette  (kuulemma) Act+PrfPrc+Pl+Nom  antaneet
(nad) ei+V+Neg=ei olema+V+Pers+Prs+Quot=olevat Pers+Past+Prc andnud@ei+V+Neg+Act+Pl3=eivät (kuulemma) Act+PrfPrc+Pl+Nom  antaneet

(ma)  olema+V+Pers+Prs+Quot+Neg=polevat Pers+Past+Prc andnud@ei+V+Neg+Act+Sg1=en    (kuulemma) Act+Ind+Prt+ConNeg antanut
(sa)  olema+V+Pers+Prs+Quot+Neg=polevat Pers+Past+Prc andnud@ei+V+Neg+Act+Sg2=et    (kuulemma) Act+Ind+Prt+ConNeg antanut
(ta)  olema+V+Pers+Prs+Quot+Neg=polevat Pers+Past+Prc andnud@ei+V+Neg+Act+Sg3=ei    (kuulemma) Act+Ind+Prt+ConNeg antanut
(me)  olema+V+Pers+Prs+Quot+Neg=polevat Pers+Past+Prc andnud@ei+V+Neg+Act+Pl1=emme  (kuulemma) Act+PrfPrc+Pl+Nom  antaneet
(te)  olema+V+Pers+Prs+Quot+Neg=polevat Pers+Past+Prc andnud@ei+V+Neg+Act+Pl2=ette  (kuulemma) Act+PrfPrc+Pl+Nom  antaneet
(nad) olema+V+Pers+Prs+Quot+Neg=polevat Pers+Past+Prc andnud@ei+V+Neg+Act+Pl3=eivät (kuulemma) Act+PrfPrc+Pl+Nom  antaneet

#------------------------------------------

#aktiiv olevik potentsiaal kv jaatus

(vist) Pers+Prs+Ind+Sg1+Aff annan@Act+Pot+Sg1 antanen
(vist) Pers+Prs+Ind+Sg2+Aff annad@Act+Pot+Sg2 antanet
(vist) Pers+Prs+Ind+Sg3+Aff annab@Act+Pot+Sg3 antanee
(vist) Pers+Prs+Ind+Pl1+Aff anname@Act+Pot+Pl1 antanemme
(vist) Pers+Prs+Ind+Pl2+Aff annate@Act+Pot+Pl2 antanette
(vist) Pers+Prs+Ind+Pl3+Aff annavad@Act+Pot+Pl3 antanevat

#aktiiv olevik potentsiaal kv eitus

(ma)  (vist) ei+V+Neg=ei Pers+Prs+Ind+Neg anna@ei+V+Neg+Act+Sg1=en    Ind+Pot+ConNeg antane
(sa)  (vist) ei+V+Neg=ei Pers+Prs+Ind+Neg anna@ei+V+Neg+Act+Sg2=et    Ind+Pot+ConNeg antane
(ta)  (vist) ei+V+Neg=ei Pers+Prs+Ind+Neg anna@ei+V+Neg+Act+Sg3=ei    Ind+Pot+ConNeg antane
(me)  (vist) ei+V+Neg=ei Pers+Prs+Ind+Neg anna@ei+V+Neg+Act+Pl1=emme  Ind+Pot+ConNeg antane
(te)  (vist) ei+V+Neg=ei Pers+Prs+Ind+Neg anna@ei+V+Neg+Act+Pl2=ette  Ind+Pot+ConNeg antane
(nad) (vist) ei+V+Neg=ei Pers+Prs+Ind+Neg anna@ei+V+Neg+Act+Pl2=eivät Ind+Pot+ConNeg antane

#aktiiv minevik potentsiaal kv jaatus

      olema+V+Pers+Prs+Ind+Sg1+Aff=olen  (vist) Pers+Past+Prc andnud@olla+V+Act+Pot+Sg1=lienen   Act+PrfPrc+Sg+Nom antanut
      olema+V+Pers+Prs+Ind+Sg2+Aff=oled  (vist) Pers+Past+Prc andnud@olla+V+Act+Pot+Sg2=lienet   Act+PrfPrc+Sg+Nom antanut
(ta)  olema+V+Pers+Prs+Ind+Sg3+Aff=on    (vist) Pers+Past+Prc andnud@olla+V+Act+Pot+Sg3=lienee   Act+PrfPrc+Sg+Nom antanut
      olema+V+Pers+Prs+Ind+Pl1+Aff=oleme (vist) Pers+Past+Prc andnud@olla+V+Act+Pot+Pl1=lienemme Act+PrfPrc+Pl+Nom antaneet
      olema+V+Pers+Prs+Ind+Pl2+Aff=olete (vist) Pers+Past+Prc andnud@olla+V+Act+Pot+Pl2=lienette Act+PrfPrc+Pl+Nom antaneet
(nad) olema+V+Pers+Prs+Ind+Pl3+Aff=on    (vist) Pers+Past+Prc andnud@olla+V+Act+Pot+Pl3=lienevät Act+PrfPrc+Pl+Nom antaneet

#aktiiv minevik potentsiaal kv eitus (NB! ole ja pole saavad morfis täpselt sama eitava analüüsi !)

(ma)  ei+V+Neg=ei olema+V+Pers+Prs+Ind+Neg=ole (vist) Pers+Past+Ind+Neg andnud@ei+V+Neg+Act+Sg1=en    olla+V+Pot+ConNeg=liene Act+Ind+Prt+ConNeg antanut
(sa)  ei+V+Neg=ei olema+V+Pers+Prs+Ind+Neg=ole (vist) Pers+Past+Ind+Neg andnud@ei+V+Neg+Act+Sg2=et    olla+V+Pot+ConNeg=liene Act+Ind+Prt+ConNeg antanut
(ta)  ei+V+Neg=ei olema+V+Pers+Prs+Ind+Neg=ole (vist) Pers+Past+Ind+Neg andnud@ei+V+Neg+Act+Sg3=ei    olla+V+Pot+ConNeg=liene Act+Ind+Prt+ConNeg antanut
(me)  ei+V+Neg=ei olema+V+Pers+Prs+Ind+Neg=ole (vist) Pers+Past+Ind+Neg andnud@ei+V+Neg+Act+Pl1=emme  olla+V+Pot+ConNeg=liene Act+PrfPrc+Pl+Nom  antaneet
(te)  ei+V+Neg=ei olema+V+Pers+Prs+Ind+Neg=ole (vist) Pers+Past+Ind+Neg andnud@ei+V+Neg+Act+Pl2=ette  olla+V+Pot+ConNeg=liene Act+PrfPrc+Pl+Nom  antaneet
(nad) ei+V+Neg=ei olema+V+Pers+Prs+Ind+Neg=ole (vist) Pers+Past+Ind+Neg andnud@ei+V+Neg+Act+Pl3=eivät olla+V+Pot+ConNeg=liene Act+PrfPrc+Pl+Nom  antaneet

(ma)  olema+V+Pers+Prs+Ind+Neg=pole (vist) Pers+Past+Ind+Neg andnud@ei+V+Neg+Act+Sg1=en    olla+V+Pot+ConNeg=liene Act+Ind+Prt+ConNeg antanut
(sa)  olema+V+Pers+Prs+Ind+Neg=pole (vist) Pers+Past+Ind+Neg andnud@ei+V+Neg+Act+Sg2=et    olla+V+Pot+ConNeg=liene Act+Ind+Prt+ConNeg antanut
(ta)  olema+V+Pers+Prs+Ind+Neg=pole (vist) Pers+Past+Ind+Neg andnud@ei+V+Neg+Act+Sg3=ei    olla+V+Pot+ConNeg=liene Act+Ind+Prt+ConNeg antanut
(me)  olema+V+Pers+Prs+Ind+Neg=pole (vist) Pers+Past+Ind+Neg andnud@ei+V+Neg+Act+Pl1=emme  olla+V+Pot+ConNeg=liene Act+PrfPrc+Pl+Nom  antaneet
(te)  olema+V+Pers+Prs+Ind+Neg=pole (vist) Pers+Past+Ind+Neg andnud@ei+V+Neg+Act+Pl2=ette  olla+V+Pot+ConNeg=liene Act+PrfPrc+Pl+Nom  antaneet
(nad) olema+V+Pers+Prs+Ind+Neg=pole (vist) Pers+Past+Ind+Neg andnud@ei+V+Neg+Act+Pl3=eivät olla+V+Pot+ConNeg=liene Act+PrfPrc+Pl+Nom  antaneet

#--------------------------------

#aktiiv käändelised
#Px... kategooriad on sellised, et kas soome -> eesti suunal neid (vist) ei tõlgitagi; eesti -> soome suunal on õige kat valimiseks vaja vaadata pealause isikut...
#nt. antaakseni ... menin ... -> et anda ..., läksin

#e: infinitiiv e da-tegevusnimi; sm: 1. tegevusnimi 

Inf anda@Act+InfA+Sg+Lat antaa

(et) Inf anda@Act+InfA+Sg+Tra+PxSg1 antaakseni
(et) Inf anda@Act+InfA+Sg+Tra+PxSg2 antaaksesi
(et) Inf anda@Act+InfA+Sg+Tra+PxSg3 antaakseen
(et) Inf anda@Act+InfA+Sg+Tra+PxPl1 antaaksemme
(et) Inf anda@Act+InfA+Sg+Tra+PxPl2 antaaksenne
(et) Inf anda@Act+InfA+Sg+Tra+PxPl3 antaakseen

(et)       Pers+Prs+Cond+Sg1+Aff annaksin@Act+InfA+Sg+Tra+PxSg1 antaakseni
(et) (sa)  Pers+Prs+Cond+Sg2+Aff annaksid@Act+InfA+Sg+Tra+PxSg2 antaaksesi
(et)       Pers+Prs+Cond+Pl1+Aff annaksime@Act+InfA+Sg+Tra+PxPl1 antaaksemme
(et)       Pers+Prs+Cond+Pl2+Aff annaksite@Act+InfA+Sg+Tra+PxPl2 antaaksenne
(et) (nad) Pers+Prs+Cond+Pl3+Aff annaksid@Act+InfA+Sg+Tra+PxPl3 antaakseen

(et) (ma)  Pers+Prs+Cond annaks@Act+InfA+Sg+Tra+PxSg1 antaakseni
(et) (sa)  Pers+Prs+Cond annaks@Act+InfA+Sg+Tra+PxSg2 antaaksesi
(et) (ta)  Pers+Prs+Cond annaks@Act+InfA+Sg+Tra+PxSg3 antaakseen
(et) (me)  Pers+Prs+Cond annaks@Act+InfA+Sg+Tra+PxPl1 antaaksemme
(et) (te)  Pers+Prs+Cond annaks@Act+InfA+Sg+Tra+PxPl2 antaaksenne
(et) (nad) Pers+Prs+Cond annaks@Act+InfA+Sg+Tra+PxPl3 antaakseen


#e: gerundium; sm: 2. tegevusnimi (ssa PxSg1 puhul lõppu juurde ... ni, si, nsa, mme, nne, nsa ...)
# ?? mis vahe neil kahel vormil on ? eesti keeles sama vorm - millal vs kuidas ??

Ger andes@Act+InfE+Sg+Ine antaessa
Ger andes@Act+InfE+Sg+Ins antaen

#e: supiin e ma-tegevusnimi; sm: 3. tegevusnimi
#   ?? kategooriate lahkuminek ??

Pers+Sup+Ill andma@Act+InfMa+Sg+Ill antamaan
Pers+Sup+Ine andmas@Act+InfMa+Sg+Ine antamassa
Pers+Sup+Ela andmast@Act+InfMa+Sg+Ela antamasta
Ger andes@Act+InfMa+Sg+Ade antamalla

Pers+Sup+Tra andmaks@Act+InfA+Sg+Tra+PxSg1 antaakseni
Pers+Sup+Tra andmaks@Act+InfA+Sg+Tra+PxSg2 antaaksesi
Pers+Sup+Tra andmaks@Act+InfA+Sg+Tra+PxSg3 antaakseen
Pers+Sup+Tra andmaks@Act+InfA+Sg+Tra+PxPl1 antaaksemme
Pers+Sup+Tra andmaks@Act+InfA+Sg+Tra+PxPl2 antaaksenne
Pers+Sup+Tra andmaks@Act+InfA+Sg+Tra+PxPl3 antaakseen

Pers+Sup+Abe andmata@Act+InfMa+Sg+Abe antamatta
Pers+Sup+Ill andma@Act+InfMa+Sg+Ins antaman

#agentpartitsiip

Impers+Prt+Prc antud@AgPrc+Sg+Nom antama 
Impers+Prt+Prc antud@AgPrc+Sg+Gen antaman 
Impers+Prt+Prc antud@AgPrc+Sg+Par antamaa 
Impers+Prt+Prc antud@AgPrc+Sg+Ess antamana 
Impers+Prt+Prc antud@AgPrc+Sg+Tra antamaksi 
Impers+Prt+Prc antud@AgPrc+Sg+Ine antamassa 
Impers+Prt+Prc antud@AgPrc+Sg+Ela antamasta 
Impers+Prt+Prc antud@AgPrc+Sg+Ill antamaan 
Impers+Prt+Prc antud@AgPrc+Sg+Ade antamalla 
Impers+Prt+Prc antud@AgPrc+Sg+Abl antamalta 
Impers+Prt+Prc antud@AgPrc+Sg+All antamalle 
Impers+Prt+Prc antud@AgPrc+Sg+Abe antamatta 
Impers+Prt+Prc antud@AgPrc+Pl+Nom antamat 
Impers+Prt+Prc antud@AgPrc+Pl+Gen antamien 
Impers+Prt+Prc antud@AgPrc+Pl+Par antamia 
Impers+Prt+Prc antud@AgPrc+Pl+Ess antamina 
Impers+Prt+Prc antud@AgPrc+Pl+Tra antamiksi 
Impers+Prt+Prc antud@AgPrc+Pl+Ine antamissa 
Impers+Prt+Prc antud@AgPrc+Pl+Ela antamista 
Impers+Prt+Prc antud@AgPrc+Pl+Ill antamiin 
Impers+Prt+Prc antud@AgPrc+Pl+Ade antamilla 
Impers+Prt+Prc antud@AgPrc+Pl+Abl antamilta 
Impers+Prt+Prc antud@AgPrc+Pl+All antamille 
Impers+Prt+Prc antud@AgPrc+Pl+Abe antamitta 
Impers+Prt+Prc antud@AgPrc+Pl+Ins antamin 
Impers+Prt+Prc antud@AgPrc+Cmt antamine 


#4. tegevusnimi on tegelt derivatsioon (-mine   vs.    -minen jne)

#5. tegevusnimi on tegelt derivatsioon (-mas    vs.    -maisilla)

#antamaisillani
#antamaisillasi

#1. kesksõna - v-kesksõna - oleviku isikul. partitsiip; eesti k käänduvana derivatsioon

Pers+Prs+Prc andev@Act+PrsPrc+Sg+Nom antava

#2. kesksõna - nud-kesksõna - mineviku isikul. partitsiip; eesti k käänduvana derivatsioon

Pers+Prt+Prc andnud@Act+PrfPrc+Sg+Nom antanut

#--------------------------------
#passiiv olevik kindel kõneviis jaatus

Impers+Prs+Ind+Aff antakse@Pss+Ind+Prs+Pe4 annetaan

#passiiv olevik kindel kõneviis eitus

ei+V+Neg=ei Impers+Prs+Ind+Neg anta@ei+V+Neg+Act+Sg3=ei Pss+Ind+Prs+Pe4+ConNeg anneta

#passiiv lihtminevik kindel kõneviis jaatus

Impers+Prt+Ind+Aff anti@Pss+Ind+Prt+Pe4 annettiin

#passiiv lihtminevik kindel kõneviis eitus

ei+V+Neg=ei Impers+Prt+Ind+Neg antud@ei+V+Neg+Act+Sg3=ei Pss+Ind+Prt+ConNeg annettu

#passiiv täisminevik kindel kõneviis jaatus NB! annettu on siin PrfPrc+Sg+Nom

olema+V+Pers+Prs+Ind+Sg3+Aff=on Impers+Prt+Prc antud@olla+V+Act+Ind+Prs+Sg3=on Pss+PrfPrc+Sg+Nom annettu
# ?? e.k. Pl3 veel lisaks ?? olema+V+Pers+Prs+Ind+Pl3+Aff=on Impers+Prt+Prc antud@olla+V+Act+Ind+Prs+Sg3=on Pss+PrfPrc+Sg+Nom annettu

#passiiv täisminevik kindel kõneviis eitus NB! annettu on siin PrfPrc+Sg+Nom

ei+V+Neg=ei olema+V+Pers+Prs+Ind+Neg=ole Impers+Prt+Prc antud@ei+V+Neg+Act+Sg3=ei olla+V+Ind+Prs+ConNeg=ole Pss+PrfPrc+Sg+Nom annettu
olema+V+Pers+Prs+Ind+Neg=pole Impers+Prt+Prc antud@ei+V+Neg+Act+Sg3=ei olla+V+Ind+Prs+ConNeg=ole Pss+PrfPrc+Sg+Nom annettu

#passiiv enneminevik kindel kõneviis jaatus NB! annettu on siin PrfPrc+Sg+Nom

olema+V+Pers+Prt+Ind+Sg3+Aff=oli Impers+Prt+Prc antud@olla+V+Act+Ind+Prt+Sg3=oli Pss+PrfPrc+Sg+Nom annettu

#passiiv enneminevik kindel kõneviis eitus NB! annettu on siin PrfPrc+Sg+Nom

ei+V+Neg=ei olema+V+Pers+Prt+Ind+Neg=olnud Impers+Prt+Prc antud@ei+V+Neg+Act+Sg3=ei olla+V+Pss+PrfPrc+Pl+Nom=ollut Pss+PrfPrc+Sg+Nom annettu
olema+V+Pers+Prt+Ind+Neg=polnud Impers+Prt+Prc antud@ei+V+Neg+Act+Sg3=ei olla+V+Pss+PrfPrc+Pl+Nom=ollut Pss+PrfPrc+Sg+Nom annettu

----------------------
#passiiv olevik tingiv kõneviis jaatus

Impers+Prs+Cond antaks@Pss+Cond+Pe4 annettaisiin

#passiiv olevik tingiv kõneviis eitus

ei+V+Neg=ei Impers+Prs+Cond antaks@ei+V+Neg+Act+Sg3=ei Pss+Cond+Pe4+ConNeg annettaisi

#passiiv täisminevik tingiv kõneviis jaatus

olema+V+Pers+Prs+Cond=oleks Impers+Prt+Prc antud@olla+V+Act+Cond+Sg3=olisi Pss+PrfPrc+Sg+Nom annettu

#passiiv täisminevik tingiv kõneviis eitus

ei+V+Neg=ei olema+V+Pers+Prs+Cond=oleks Impers+Prt+Prc antud@ei+V+Neg+Act+Sg3=ei olla+V+Cond+ConNeg=olisi Pss+PrfPrc+Sg+Nom annettu
olema+V+Pers+Prs+Cond+Neg=poleks Impers+Prt+Prc antud@ei+V+Neg+Act+Sg3=ei olla+V+Cond+ConNeg=olisi Pss+PrfPrc+Sg+Nom annettu

#----------------
#passiiv olevik käskiv kõneviis jaatus

Impers+Prs+Imprt antagu@Pss+Imprt+Pe4 annettakoon

#passiiv olevik käskiv kõneviis eitus

ära+V+Pers+Prs+Imprt+Neg=ärgu Impers+Prs+Imprt antagu@ei+V+Neg+Act+Imprt+Sg3=älköön Pss+Imprt+Pe4+ConNeg annettako

#passiiv täisminevik käskiv kõneviis jaatus

olema+V+Pers+Prs+Imprt=olgu Impers+Prt+Prc antud@olla+V+Act+Imprt+Sg3=olkoon Pss+PrfPrc+Sg+Nom annettu
 
#passiiv täisminevik käskiv kõneviis jaatus

ära+V+Pers+Prs+Imprt+Neg=ärgu olema+V+Pers+Prs+Imprt=olgu Impers+Prt+Prc antud@ei+V+Neg+Act+Imprt+Sg3=älköön olla+V+Imprt+ConNeg=olko Pss+PrfPrc+Sg+Nom annettu

#---------------------
#passiiv olevik kaudne kõneviis jaatus

Impers+Prs+Quot antavat@(kuulemma) Pss+Ind+Prs+Pe4 annetaan

#passiiv olevik kaudne kõneviis eitus

ei+V+Neg=ei Impers+Prs+Quot antavat@(kuulemma) ei+V+Neg+Act+Sg3=ei Pss+Ind+Prs+Pe4+ConNeg anneta

#passiiv minevik kaudne kõneviis jaatus

olema+V+Pers+Prs+Quot=olevat Impers+Prt+Prc antud@(kuulemma) olla+V+Act+Ind+Prs+Sg3=on Pss+PrfPrc+Sg+Nom annettu

#passiiv minevik kaudne kõneviis eitus

ei+V+Neg=ei olema+V+Pers+Prs+Quot=olevat Impers+Prt+Prc antud@(kuulemma) ei+V+Neg+Act+Sg3=ei olla+V+Ind+Prs+ConNeg=ole Pss+PrfPrc+Sg+Nom annettu
olema+V+Pers+Prs+Quot+Neg=polevat Impers+Prt+Prc antud@(kuulemma) ei+V+Neg+Act+Sg3=ei olla+V+Ind+Prs+ConNeg=ole Pss+PrfPrc+Sg+Nom annettu

#-------------
# passiiv olevik potentsiaal jaatus

(vist) Impers+Prs+Ind+Aff antakse@Pss+Pot+Pe4 annettaneen

# passiiv olevik potentsiaal eitus

(vist) ei+V+Neg=ei Impers+Prs+Ind+Neg anta@ei+V+Neg+Act+Sg3=ei Pss+Pot+Pe4+ConNeg annettane

# passiiv täisminevik potentsiaal jaatus

(vist) olema+V+Pers+Prs+Ind+Sg3+Aff=on Impers+Prt+Prc antud@olla+V+Act+Pot+Sg3=lienee Pss+PrfPrc+Sg+Nom annettu

# passiiv täisminevik potentsiaal eitus

(vist) ei+V+Neg=ei olema+V+Pers+Prs+Ind+Neg=ole Impers+Prt+Prc antud@ei+V+Neg+Act+Sg3=ei olla+V+Act+Pot+ConNeg=liene Pss+PrfPrc+Sg+Nom annettu
(vist) olema+V+Pers+Prs+Ind+Neg=pole Impers+Prt+Prc antud@ei+V+Neg+Act+Sg3=ei olla+V+Act+Pot+ConNeg=liene Pss+PrfPrc+Sg+Nom annettu

# ----------------------
# passiiv käändelised vormid

# 2. tegevusnimi seesütlev (siis, kui ....-kse; ...-misel, ...-des); e. derivatsioon
# andmisel@annettaessa

# 3. tegevusnimi viisiütlev
# antama@annettamaan

#1. kesksõna - tav-kesksõna - oleviku umbisikul. partitsiip; eesti k käänduvana derivatsioon

Impers+Prs+Prc antav@Pss+PrsPrc+Sg+Nom annettava

#2. kesksõna - tud-kesksõna - mineviku umbisikul. partitsiip; eesti k käänduvana derivatsioon

Impers+Prt+Prc antud@Pss+PrfPrc+Sg+Nom annettu



